臺灣臺中地方法院民事裁定
111年度聲字第255號
聲  請  人  郭建宏



相  對  人  黃筠庭
上列當事人間債務人異議之訴事件（本院111年度訴字第2351號
），聲請人聲請停止執行事件，本院裁定如下：
    主    文
聲請人以新臺幣10萬1467元為相對人供擔保後，本院111年度司
執字第74664號給付扶養費強制執行事件對聲請人所為之強制執
行程序，於本院111年度訴字第2351號債務人異議之訴事件裁判
確定、和解或撤回起訴前，應暫予停止。
    理    由
一、按提起異議之訴時，法院因必要情形，或依聲請定相當並確
    實擔保，得為停止強制執行之裁定，強制執行法第18條第2
    項定有明文。依此規定，只須當事人提起異議之訴，在該異
    議之訴確定前，法院如認有必要，得依職權不命供擔保、或
    命供擔保，或依聲請定相當並確實之擔保，為停止強制執行
    之裁定。法院裁量有無必要情形時，應就異議之訴在法律上
    是否顯無理由，以及如不停止執行，將來是否難於回復執行
    前之狀態，及倘予停止執行是否無法防止債務人濫行訴訟以
    拖延執行，使債權人之權利無法迅速實現等情予以斟酌，資
    以平衡兼顧債務人與債權人之利益（最高法院105年度台抗
    字第544號裁定參照）。次按法院因必要情形或依聲請定相
    當並確實之擔保，為停止強制執行之裁定者，其擔保金額如
    何得認為相當，固屬法院職權裁量之範圍。惟此項擔保係備
    供強制執行債權人因停止執行所受損害之賠償，故法院定擔
    保金額時，自應斟酌該債權人因停止執行可能遭受之損害，
    為衡量之標準（最高法院109年度台抗字第801號裁定參照）
    。又債務人異議之訴之訴訟標的為該債務人之異議權，法院
    核定此訴訟標的之金額或價額，應以該債務人本於此項異議
    權，請求排除強制執行所有之利益為準（最高法院92年度台
    抗字第659號裁定參照）。惟執行標的物之價值若低於執行
    名義所載債權額時，其就訴訟標的所有之利益，僅為執行標
    的物不受強制執行，故訴訟標的之價額，應以執行標的物之
    價值為準（最高法院106年度台抗字第1161號裁定參照）。
二、查相對人以聲請人為債務人，向本院聲請強制執行，經本院
    以111年度司執字第74664號給付扶養費強制執行事件（下稱
    系爭執行事件）受理在案，而聲請人於系爭執行事件終結前
    已具狀提起異議之訴，經本院以111年度訴字第2351號債務
    人異議之訴事件受理在案（下稱本案訴訟），以上事實業經
    本院調閱上開事件之卷宗查明無訛，堪予認定。從形式上觀
    之，聲請人所提之本案訴訟並無程序不合法、當事人不適格
    或顯無理由之情形，則系爭執行事件倘若繼續執行，縱使聲
    請人所提之本案訴訟日後獲得勝訴判決，聲請人亦恐遭受難
    以回復之損害，則系爭執行事件自有暫時停止執行之必要。
    是聲請人聲請於本案訴訟裁判確定或以他法終結前，暫時停
    止系爭執行事件對聲請人之強制執行程序，核與強制執行法
    第18條第2項之規定相符，應予准許。
三、聲請人提起本案訴訟請求排除強制執行所得之利益，依上揭
    說明，應以請求排除之執行債權額及執行標的價額中，較低
    者定之。查聲請人於本案訴訟中請求排除之執行債權額為新
    臺幣（下同）60萬8800元。另相對人於系爭執行事件中聲請
    執行之標的包含聲請人之數宗不動產、薪資債權、存款債權
    等等，總價額應不低於60萬8800元。爰以聲請人請求排除之
    執行債權額60萬8800元為本案訴訟之訴訟標的價額，並以此
    金額估算相對人因系爭執行事件停止執行所將遭受之損害。
四、茲審酌系爭執行事件若停止執行，相對人未能就執行債權額
    及時受償所受之損害，為停止執行期間（即本案訴訟之審理
    期間）無法運用該筆款項所生之利息，而該利息之利率應依
    民法法定利率週年利率5％計算為適當。參以本案訴訟屬不得
    上訴第三審之事件，按各級法院辦案期限實施要點規定，第
    一、二審通常訴訟程序審判案件期限共計3年4個月，則相對
    人因系爭執行事件停止執行，未能就執行債權額60萬8800元
    及時受償所受之利息損害，即為10萬1467元【計算式：60萬
    8800元＊5％＊（3＋4/12）＝10萬1467元，元以下四捨五入】，
    爰以此金額作為聲請人應供擔保之金額。
五、依強制執行法第18條第2項，裁定如主文。
中　　華　　民　　國　　111 　年　　8 　　月　　26　　日
                  民事第五庭  審判長法  官  陳文爵
                                    法  官  施懷閔
                                    法　官  陳盈睿
以上正本係照原本作成。
如不服本裁定，應於送達後十日內，向本院提出抗告狀並表明抗
告理由，如於本裁定宣示後送達前提起抗告者，應於裁定送達後
十日內補提抗告理由書（須附繕本）。
中　　華　　民　　國　　111 　年　　8 　　月　　26　　日
                                    書記官  張卉庭